臺灣高等法院高雄分院刑事判決　　　　　　　　　　九十一年度上易字第三六八號
　　上　訴　人　台灣高雄地方法院檢察署檢察官
　　被　　　告　乙○○
右上訴人因被告竊盜案件，不服台灣高雄地方法院九十一年度易字第四十五號中華民
國九十一年一月二十一日第一審判決（起訴案號：台灣高雄地方法院檢察署九十年度
偵字第二二一九二號），提起上訴，本院判決如左：
    主  文
上訴駁回。
    事實及理由
一、本案經本院審理結果，認第一審判決認事用法及量刑均無不當（除理由二所載審
    酌被告恣意竊取他人機車，應係皮包之誤載，應予更正），應予維持，並引用第
    一審判決書記載之事實、證據及理由（如附件）。
二、檢察官上訴意旨以被告乙○○（原名黃朝琴）曾於民國八十九年間因竊盜案件，
    經原審法院判處有期徒刑八月確定，並於八十九年十二月十日執行完畢，竟仍再
    犯竊盜罪，顯見有期徒刑八月猶尚不足以收教化成效，是原判決判處被告有期徒
    刑六月，有量刑失輕之違法等語。惟查被告於九十年十月三十一日以徒手鬆開螺
    絲而竊得ＦＵＢ─一七六號車牌一面，同年十一月二十三日見被害人丙○○機車
    置物箱未關妥，而趁機竊得皮包一個（內有新台幣二千八百元現金、ＡＣＥＲ牌
    行動電話一具及國民身分證、遠東商業銀行信用卡、高雄市銀行金融卡各一張）
    ，同日（十一月二十三日）旋為警攔檢查獲，竊得財物已經被害人領回，並未擴
    大損害之範圍，犯罪情節非屬重大，且被告犯後坦承犯行，態度良好，深表悔意
    ，被害人丙○○亦表示原諒之意，被告復有就學中之子女二人亟待扶養，原審斟
    酌上開一切情狀，因而量處被告有期徒刑六月，併諭知易科罰金之折算標準，量
    刑尚屬適當。再被告於八十九年間係因持自路邊撿拾之客觀上可供兇器使用，對
    人體有殺傷力之磚塊一個，打破車號ＵＴ—六九五三號自小客車右車窗玻璃，而
    竊取車內皮包一個（內有現金新台幣二千一百元、駕照、身分證一張、玉山、台
    新、上海等銀行之信用卡三張、筆記本、化妝品等物），觸犯刑法第三百二十一
    條第一項第三款之攜帶兇器加重竊盜罪，經判處有期徒刑八月確定，有台灣高雄
    地方法院八十九年度易字第二０００號刑事判決足憑。從而被告所犯上開加重竊
    盜罪與本件普通竊盜罪，犯罪情節既有不同，即難以上開加重竊盜罪判決情形，
    據以拘束本件竊盜罪量刑範圍。綜上所述，上訴人上訴意旨指摘原判決有量刑失
    輕之違法，為無理由，應予駁回。
三、據上論斷，應依刑事訴訟法第三百六十八條、第三百七十三條，判決如主文。
本案經檢察官彭南雄到庭執行職務。
中      華      民      國    九十一    年      四      月    十六      日
                              臺灣高等法院高雄分院刑事第二庭
                                  審判長法官  曾永宗
                                        法官  邱永貴
                                        法官  郭玫利
右正本證明與原本無異。
不得上訴。
                                      書記官  高惠珠
中      華      民      國    九十一    年      四      月    十八      日
附錄本件論罪科刑法條
刑法第三百二十條第一項：
意圖為自己或第三人不法之所有，而竊取他人之動產者，為竊盜罪，處五年以下有期
徒刑、拘役或五百元以下罰金。
                                                                  Ａ
臺灣高雄地方法院刑事判決                            九十一年度易字第四五號
    甲  訴  人  臺灣高雄地方法院檢察署檢察官
    被      告  乙○○  男四十七歲（民國○○○年○月○日生）
                        住高雄市○○區○○路五九九號
                        居高雄市○○區○○路六六號
                        身分證統一編號：Ｅ一0000000號
右列被告因竊盜案件，經檢察官提起甲訴（九十年度偵字第二二一九二號），本院判
決如左：
    主  文
乙○○連續竊盜，累犯，處有期徒刑陸月，如易科罰金，以參佰元折算壹日。
    事  實
一、乙○○前曾有三次竊盜前科，於民國八十九年間再因竊盜案件，經臺灣高雄地方
    法院判處有期徒刑八月確定，並於八十九年十二月十日執行完畢。仍不知悔改，
    竟基於意圖為自己不法所有之概括犯意，先於九十年十月三十一日中午十二時許
    ，在高雄市○鎮區○○路瑞隆國小旁甲園內，因見黃憶雯所有重型機車之車牌號
    碼ＦＵＢ─一七六號一面已鬆動，乃趁無人注意之際，以徒手旋開螺絲之方式取
    走該面車牌，並於得手後將之懸掛於先前向其前妻李曼菁借得，已因交通違規遭
    吊扣車牌號碼ＸＫＯ─五六五號之重型機車上使用；復於九十年十一月二十三日
    十六時十五分許，在高雄市苓雅區○○○路四維國小西側門旁之紅磚人行道上，
    見丙○○將咖啡色皮包一只放入車牌號碼ＺＮＧ─五三七號輕型機車坐墊下方之
    置物箱時，並未關妥置物箱，遂於丙○○離開該機車時，徒手打開置物箱，竊得
    內含有新台幣（下同）二千八百元現金、ＡＣＥＲ牌行動電話一具、丙○○國民
    身分證、遠東商業銀行信用卡及高雄市銀行金融卡各一枚之該只咖啡色皮包後，
    隨即將之置於已懸掛有前開車牌號碼ＦＵＢ─一七六號一面之前妻李曼菁所有機
    車腳踏板上，並迅即騎乘該機車離去。嗣於同日十六時三十分許，乙○○騎乘該
    機車行經高雄市○○區○○街八十巷口時，為警見其形跡可疑予以攔檢，而當場
    自機車腳踏板上起獲該只皮包，並發覺該機車懸掛之車牌係他人失竊之物，始查
    獲上情。
二、案經高雄市政府警察局苓雅分局報請臺灣高雄地方法院檢察署檢察官偵查起訴。
    理  由
一、右揭事實，迭據被告黃原德於警偵訊及本院審理時供認不諱，且前揭皮包內之財
    物為丙○○所有，於上址失竊等情，亦據被害人丙○○陳明在卷，並有贓物認領
    保管收據一紙附卷可按，而上開ＦＵＢ─一七六號車牌一面確係遭竊之事實，亦
    有車輛竊盜、車牌失竊資料個別查詢報表─查詢車輛認可資料一紙在卷可資佐憑
    ，是被告自白與事實相符，自可為論罪之依據，本件事証明確，被告之犯行堪以
    認定。
二、核被告所為，係犯刑法第三百二十條第一項之竊盜罪。被告先後二次竊盜犯行，
    時間緊接，犯罪構成要件相同，顯係出於概括之犯意為之，為連續犯，應依刑法
    第五十六條之規定以一罪論，並加重其刑。又被告曾於八十九年間，因竊盜案件
    經本院判處有期徒刑八月確定，於八十九年十二月十日執行完畢，有臺灣高等法
    院被告全國前案紀錄表在卷可稽，其於五年內再犯本件有期徒刑以上刑之罪，為
    累犯，應依刑法第四十七條、第七十條之規定遞加重其刑。爰審酌被告有竊盜前
    科，猶不知惕勵，為供己代步之用，即恣意竊取他人機車及車牌，本不宜輕縱，
    惟念其犯罪情節非屬重大，且犯後坦承犯行，態度良好，深表悔意，所竊之物亦
    經被害人領回，未擴大損害之範圍，並得到庭之被害人丙○○之原諒，及有就學
    中之子女二人亟待被告扶養等一切情狀，量處如主文所示之刑，併諭知易科罰金
    之折算標準，以資懲儆。至甲訴意旨雖以被告分別於七十六間因贓物罪經判刑四
    月確定，及於七十七、八十、八十二及八十九年間，因犯竊盜罪各經判刑六月、
    九月、一年二月及八月確定，並均經執行完畢在案，顯有犯罪習慣，僅藉刑之執
    行不足以根絕其惡性，而認被告有依竊盜犯贓物犯保安處分條例之規定，於刑之
    執行前令入勞動場所強制工作之必要，固非無見，惟按竊盜犯贓物犯保安處分條
    例第二條第四項則規定「應執行之刑未達一年以上者，不適用本條例」，本件被
    告其竊盜之刑度，本院量處既未超過一年，自不適用之；又按刑法上之習慣犯，
    與累犯、連續犯之性質有別，必須有具體之事實，足資證明行為人有犯罪之惡習
    及慣行，始有習慣犯規定之適用，並非一有累犯或連續犯之情形，即可認為有犯
    罪之習慣，最高法院五十四年度臺上字第三０四一號判決可資參照；再者參酌強
    制工作之立法目的，乃旨在對嚴重性職業犯罪及欠缺正確工作觀念或無正常工作
    因而犯罪者，強制其從事勞動，並學習一技之長及正確之謀生觀念，祈使其日後
    重返社會時得以適應，本件被告有多次竊盜前科，此固足證明其自我之控制能力
    較差，然仍無積極證據足資證明被告為嚴重性職業犯罪及欠缺正確工作觀念或無
    正常工作，而逕認其有犯罪之習慣；況被告現日間除於高雄市政府工務局養護工
    程處任職外，另夜間又於高雄市龍發印刷有限甲司擔任裁紙技工，用以維生及扶
    育其尚在就學之子女二人，有勞工保險被保險人投保資料表、員工職務證明書、
    戶籍謄本及學生證影本各一紙在卷可稽，益徵被告應非游手好閒專以偷竊為習慣
    之人，是認被告之行為尚與竊盜犯贓物犯保安處分條例第三條第一項第一款、第
    二款所定之要件有間，自難逕予宣告強制工作，併此敘明。
據上論斷，應依刑事訴訟法第二百九十九條第一項前段，刑法第五十六條、第三百二
十條第一項、第四十七條、第四十一條第一項前段，罰金罰鍰提高標準條例第一條前
段、第二條，判決如主文。
中      華      民      國    九十一     年     一      月    二十一    日
                                  臺灣高雄地方法院刑事第三庭
                                      法    官  柯彩燕
右正本證明與原本無異。
如不服本判決，應於判決送達後十日內，向本院提出上訴狀。
                                書記官    楊真芬
中    華    民    國      九十一      年      一    月      二十一      日
